【裁判字號】    89,訴,152
【裁判日期】    890229
【裁判案由】    偽造文書
【裁判全文】
臺灣桃園地方法院刑事判決                          八十九年度訴字第一五二號
    公  訴  人  臺灣桃園地方法院檢察署檢察官
    被      告  甲○○
    選任辯護人  郭士功律師
右列被告因偽造文書案件，經檢察官提起公訴（八十八年度偵字第一八二八六號），
本院判決如左：
    主  文
甲○○連續行使偽造私文書，足以生損害於他人，處有期徒刑拾月，緩刑參年。
偽造之「明鑫石材有限公司」印章壹枚，及附表編號一、二所示支票背面偽造之「明
鑫石材有限公司」印文貳枚，均沒收。
    事  實
一、甲○○係仲翔石材企業有限公司負責人，為辦理銀行客票融資之需，先於民國八
    十八年四月間某日，在桃園市利用姓名年籍不詳之不知情成年男子偽刻「明鑫石
    材有限公司（下稱明鑫公司）」之印章一枚，並基於概括之犯意，意圖為自己不
    法之所有，於同年四月間，連續在其桃園縣龜山鄉大坑村一七鄰四號之住處，分
    別於如附表編號一、二所示之支票背面加蓋上開偽刻之印章，而偽造「明鑫公司
    」名義之印文為背書，藉以偽造表示「明鑫公司」背書之私文書，足以生損害於
    明鑫公司。其後，於同年月某日，在如附表編號一所示之支票背面再加蓋自己名
    義印章為印文之背書，並持向聯邦商業銀行股份有限公司（下稱聯邦銀行）辦理
    客票融資，使聯邦銀行誤信該支票上亦有明鑫公司之背書而陷於錯誤，致交付甲
    ○○票面金額八成約新台幣（下同）五十萬五千元之現金；另於同年月之不同日
    ，將如附表編號二所示之支票，交付不知情之國聯企業有限公司負責人黃慶堂，
    由黃慶堂於該支票背面再為背書後，代為持向聯邦銀行蘆州分行辦理客票融資，
    亦使聯邦銀行蘆州分行誤信該支票上另有明鑫公司之背書而陷於錯誤，致交付票
    面金額八成約三十萬一千元之現金。
二、案經乙○○訴由桃園地方法院檢察署檢察官偵查起訴。
    理  由
一、右揭犯罪事實，業據被告甲○○於偵審中供認不諱，核與告訴人乙○○即明鑫公
    司之負責人於偵查中所指訴：「因我接到聯邦銀行之支付命令，其依據之支票是
    她偽刻公司印章及背書，經我向銀行調查即發現是她拿該票去票貼，故訴她偽造
    印章」及「（甲○○偽刻）明鑫石材有限公司的章，因為我沒有那個章... 」等
    情節相符，並有前揭偽造背書之支票二紙影本在卷足憑，被告犯行洵堪認定。
二、核被告所為，係犯刑法第三百三十九條第一項之詐欺取財罪及第二百十六條、第
    二百十條之行使偽造私文書罪，其偽造「明鑫公司」名義之印章、印文為偽造「
    明鑫公司」名義私文書之部分行為、偽造「明鑫公司」名義私文書之低度行為，
    復為行使偽造該私文書之高度行為所吸收，均不另論罪。其利用不知情之成年男
    子為其偽造印章，又利用不知情之黃慶堂為其行使如附表編號二所示經偽造背書
    之支票，使聯邦銀行蘆州分行陷於錯誤而交付財物部分，均為間接正犯。其先後
    多次詐欺行為以及行使偽造私文書行為，均係時間緊接，所犯罪名相同，顯係出
    於概括之犯意為之，為連續犯，均應依刑法第五十六條之規定以一罪論，並加重
    其刑。且其所犯上開二罪間具有方法結果之牽連關係，應從一重之連續行使偽造
    私文書罪處斷。公訴人雖僅就行使偽造私文書之犯行提起公訴，然檢察官就犯罪
    事實一部起訴者，其效力及於全部，本件被告詐欺部分之犯罪事實，與前揭論罪
    科刑之行使偽造私文書部分，有牽連犯之關係，已如前述，本院自應就屬於裁判
    上一罪之詐欺犯行部分一併加以裁判，附此敘明。爰審酌被告犯罪之動機、目的
    、犯罪之手段、詐取之金額、犯罪後坦承犯行之態度等一切情狀，量處如主文所
    示之刑，又查被告未曾受有期徒刑以上刑之宣告，有台灣高等法院被告全國前案
    紀錄簡覆表一紙可按，其因一時失慮，偶罹刑典，事後已坦承犯行，深具悔意，
    且告訴人乙○○於本院審理中亦表示原諒被告，是被告經此教訓，當知警惕，應
    無再犯之虞，所處徒刑以暫不執行為適當，併予宣告緩刑三年，以啟自新。在支
    票背面所偽造之「明鑫公司」之背書印文二枚，應依刑法第二百十九條諭知沒收
    ；另偽刻「明鑫公司」之印章一枚，雖未扣案，惟不能證明已滅失，仍應依同條
    規定諭知沒收，併此敘明。
據上論斷，應依刑事訴訟法第二百九十九條第一項前段、刑法第五十六條、第三百三
十九條第一項、第二百十六條、第二百十條、第二百十九條、第五十五條、第七十四
條第一款，罰金罰鍰提高標準條例第一條前段，判決如主文。
本案經檢察官翁珮嫻到庭執行職務
中      華      民      國      八十九      年    二    月    二十四    日
                                      臺灣桃園地方法院刑事第二庭
                                          法  官   江振義
右正本證明與原本無異
如不服本判決應於送達後十日內向本院提出上訴狀
                                          書記官   李劍龍
中      華      民      國      八十九      年    二    月    二十四    日
附論罪科刑依據之法條：
刑法第三百三十九條第一項：
意圖為自己或第三人不法之所有，以詐術使人將本人或第三人之物交付者，處五年以
下有期徒刑、拘役或科或併科一千元（已提高十倍為一萬元）以下罰金。
刑法第二百十六條
行使第二百十條至第二百十五條之文書者，依偽造、變造文書或登載不實事項或使登
載不實事項之規定處斷。
刑法第二百十條
偽造、變造私文書，足以生損害於公眾或他人者，處五年以下有期徒刑。
刑法第二百十九條
偽造之印章、印文或署押，不問屬於犯人與否，沒收之。


司法院資訊處製作；財團法人民間司法改革基金會備份。
